【裁判字號】    98,審聲,277
【裁判日期】    980626
【裁判案由】    聲明異議
【裁判全文】
臺灣臺北地方法院民事裁定             98年度審聲字第277號
異  議  人  癸○○
            天○○
            辛○○
                        號
            子○○原名郭森富.
            戊○○
            酉○○
            丙○○
            丑○○
            寅○○○○○○○○.
            丁○○
            己○○
            巳○○
            午○○
            甲○○
            庚○○
            乙○○
            亥○○
            卯○○○○○○○○.
            戌○○○○○○○○.
            未○○○○○○○○.
            申○○○○○○○○.
            辰○○○○○○○○.
前列二十二人共同
相  對  人  壬○○
上列異議人因本院98年度取字第423號取回提存物事件，對於本
院提存所於民國98年2月19日（98）取智字第423號函所為之處分
，聲明異議，本院裁定如下：
    主  文
異議駁回。
    理  由
一、異議人異議意旨略以：伊前遵本院94年度裁全字第814號裁
    定准許伊以新台幣（下同）267萬元為相對人供擔保後，對
    相對人之財產於800萬元之範圍內為假扣押，嗣伊向台灣板
    橋地方法院三重簡易庭起訴，訴訟標的金額為1,092萬元，
    並獲得全部勝訴判決。相對人積欠伊之債權已達1,092萬元
    ，而伊僅就其中800萬元主張假扣押，伊所取得之勝訴判決
    內容所確認之款項已達1,092萬元，遠超過所主張假扣押保
    全之800萬元，足見本件應供擔保之原因已消滅，是本院提
    存所所為98年2月19日（98）取智字第423號函之處分內容尚
    有未洽，爰具狀聲明異議等語。
二、按假扣押所保全之請求，其本案訴訟已獲全部勝訴判決確定
    者，擔保提存之提存人於提存後得聲請該管法院提存所返還
    提存物，提存法第18條第1項第5款定有明文。次按，提存事
    件屬非訟事件，提存所僅得就形式上之程式為審查，關乎實
    體之原因事實，提存所並無權為審查、認定此觀提存法施行
    細則第2、5條規定自明。又所謂假扣押之「本案」，係指因
    假扣押而保全其執行所應提起之訴訟，其訴訟之當事人、請
    求標的與所適用之法律關係均應相同。其立法意旨在於假扣
    押所保全之請求，其本案訴訟獲全部勝訴判決確定者，因債
    權人之請求確實存在，債務人自應忍受債權人以假扣押對其
    權利所受之限制，而不認其就債權人所提存之提存物有受損
    害賠償擔保之權利，債權人自得聲請返還提存物。
三、經查，本件異議人所據以聲請取回提存物之臺灣板橋地方法
    院94年度重簡字第407號民事判決係命相對人給付異議人李
    泰山、癸○○各126萬元，給付林蕊、天○○、戊○○、酉
    ○○及丙○○各84萬元，給付辛○○、子○○、丑○○、陳
    能通（已歿）、丁○○、己○○、巳○○、午○○、甲○○
    及黃嘉惠各42萬元，及均自94年3月22日起至清償日止，按
    週年利率5％計算之利息。而異議人係就相對人所應給付之
    1,092萬元中之800萬元提供擔保假扣押。就形式上觀之，相
    對人對異議人各負有給付義務，並無法認定前開確定民事判
    決給付之部分即為假扣押所保全之部分款項，要難謂與提存
    法第18條第1項第5款之規定相符，本院提存所就形式上之程
    式為審查，並無不當，從而本院提存所所為之處分洵無不當
    ，本件異議非有理由，應予駁回。
四、綜上所述，本件異議人依提存法第18條第1項第5款規定，向
    本院提存所聲請返還系爭提存物，於法不合，不應准許。本
    院提存所未予准許，核無違誤，異議人聲明異議，為無理由
    ，應予駁回。爰依非訟事件法第21條第2項，裁定如主文。
中    華    民    國    98    年    6     月    26    日
                  民事第六庭    法  官  黃柄縉
以上正本係照原本作成
如對本裁定抗告，須於裁定送達後10日內向本院提出抗告狀，並
繳納抗告費新臺幣1,000元
中    華    民    國    98    年    6     月    26    日
                                書記官  蔡凱如


司法院資訊處製作；財團法人民間司法改革基金會備份。
